臺灣彰化地方法院刑事判決　　　　　　　　　　　　　九十一年度訴字第三五號
　　公　訴　人　臺灣彰化地方法院檢察署檢察官
　　被　　　告　甲○○
右列被告因違反毒品害防制條例案件，經檢察官提起公訴（九十年度毒偵字第四六八
七號），本院判決如左：
    主  文
甲○○施用第一級毒品，處有期徒刑陸月，如易科罰金，以佰元折算壹日。
    事  實
一、甲○○前因施用毒品案件經強制戒治期滿，由臺灣彰化地方法院檢察署檢察官於
    民國八十九年十一月六日，以八十九年度戒毒偵字第一二九六號、第一二九七號
    不起訴處分確定。詎甲○○猶不思悔改，於九十年十月十七日或前二日內之不詳
    時間，在不詳地點，以不詳方式施用第一級毒品海洛因一次（起訴書誤載為:復
    基於概括之犯意，於九十年九月五日十四時及同年十月十七日前三日內之不詳時
    間，連續在不詳地點，施用第一級毒品海洛因二次）；嗣於同年十月十七日二十
    時許，在其位於彰化縣芬園鄉○○村○○路○段二九一巷廿七號之住處，為南投
    縣警察局草屯分局員警查獲。
二、案經南投縣警察局草屯分局報告臺灣彰化地方法院檢察署檢察官偵查起訴。
    理  由
一、被告甲○○矢口否認有何施用海洛因犯行，辯稱: 伊未施用毒品，當日伊與哥哥
    洪冬熹一同至草屯分局驗尿，很可能是伊尿液與哥哥之尿液在編號標示上弄錯了
    ，驗出來伊才會呈施用海洛因陽性反應云云。惟查，本院數次詢問證人即當日為
    被告採尿之員警劉展男，其迭於本院中證陳: 「我們是採完尿液後當被告的面封
    瓶蓋、瓶身的，再交給被告蓋完指印後再封膠帶的，我們採尿是採二瓶，一瓶送
    驗，一瓶留存，今日我帶來這瓶是留存的。」、「（你對被告及其哥哥採尿時有
    無可能弄錯了？）那天是被告與他哥哥洪冬熹一起去分局驗尿，我與我另外一個
    同事以一對一的方式問他們兄弟二人，我是問被告的，我們是在同一間辦公室但
    分坐不同的桌子，他們尿完之後，是由被告自己鎖上瓶蓋，我有馬上貼上編號，
    再請被告蓋手印，當天洪冬熹很晚才排尿，跟被告的時間是錯開的，所以我認為
    不可能弄混。」等語，是本件卷附呈施用第一級毒品海洛因陽性反應之尿液，應
    為被告所排放。本院另於審理中命被告排尿，並採毛髮、指甲，併同原警局所採
    二罐尿液送內政部警政署刑事警察局作ＤＮＡ筆對，該局答覆三罐尿液經抽取Ｄ
    ＮＡ檢測，未檢出型別，無法進行筆對，此有該局九十一年八月六日刑醫字第０
    ９１０１５５８１８號鑑驗書附卷足憑，是亦難為被告有利之認定。又被告於同
    年十月十七日為警查獲時所採尿液檢驗結果呈嗎啡陽性反應，有南投縣政府衛生
    局尿液檢驗單附卷可稽，按海洛因經口服或注射投予人體內迅速水解成六單乙基
    嗎啡，然後轉變成嗎啡，再循嗎啡之代謝途徑排出體外，使用劑量百分之八十於
    二十四小時內自尿中排出，濫用者尿液於施用後四十八小時內仍可能檢測到嗎啡
    ，此有行政院衛生署管制藥品管理局八十八年七月二十六日管檢字第七九七一五
    號函可憑，足見被告至少有於九十年十月十七日之前二日內，至少施用海洛因一
    次，被告所辯並未施用海洛因，應不足採信。另甲○○前因施用毒品案件經強制
    戒治期滿，已由臺灣彰化地方法院檢察署檢察官於八十九年十一月六日，以八十
    九年度戒毒偵字第一二九六號、第一二九七號不起訴處分確定等情，亦有該不起
    訴處分書及刑案資料查註紀錄表在卷可參，被告犯行應堪認定。
二、核被告所為，係犯毒品危害防制條例第十條第一項之施用第一級毒品罪，其持有
    第一級毒品海洛因之低度行為，應為施用第一級毒品之高度行為所吸收，不另論
    罪。爰審酌被告犯罪動機、目的、手段、施用毒品之情節、所生之危害尚屬自殘
    行為，及犯後之態度等一切情狀，量處如主文所示之刑，以示懲儆。
三、公訴意旨雖以被告於警訊中自承，伊有於九十年九月五日施用海洛因等語，而於
    起訴書事實欄，認定被告基於概括之犯意，於九十年九月五日十四時及同年十月
    十七日前三日內之不詳時間，連續在不詳地點，施用第一級毒品海洛因二次，並
    於理由欄，論以被告為連續施用第一級毒品海洛因；惟於本院審理中，被告堅詞
    否認有於警訊中曾為上開自白，辯稱: 「我在警察局並沒有這樣講，那都是警察
    自己寫的」等語，且查，證人劉展男經本院詢問時證稱: 警訊當時並無錄音等語
    ，又公訴人亦未中曾於偵查中訊問被告，經被告自承有於警訊自白，至無任何證
    據證明被告確於警訊中有為上述自白，更無證據證明該自白與事實相符，本院自
    無法遽認被告自九十年九月五日起即施用海洛因，惟此部分公訴人既認與前述經
    論罪科刑之施用第一級毒品海洛因部分，有連續犯之裁判上一罪關係，本院即不
    另為無罪之諭知。
據上論斷，應依刑事訴訟法第二百九十九條第一項前段，毒品危害防制條例第十條第
一項，刑法第十一條前段、第四十一條第一項，罰金罰鍰提高標準條例第二條，判決
如主文。
本案經檢察官乙○○到庭執行職務。
中　　華　　民　　國　　九十一　　年　　　十　　　月　　　　九　　　　　日
                                臺灣彰化地方法院刑事第二庭
                                    法　　　官  吳俊螢
右正本證明與原本無異。
如不服本判決，應於送達後十日內向本院提出上訴狀(須附繕本)。
告訴人或被害人對於判決如有不服具備理由請求檢察官上訴者，其上訴期間之計算係
以檢察官收受判決正本之日期為準。
                                    法院書記官
中　　華　　民　　國　　八十一　　年　　　　　　　月　　　　　　　　　日
